【裁判字號】    99,上更(一),41
【裁判日期】    990603
【裁判案由】    違反毒品危害防制條例
【裁判全文】
臺灣高等法院高雄分院刑事判決      99年度上更(一)字第41號
上  訴  人  臺灣高雄地方法院檢察署檢察官
上  訴  人
即  被  告  乙○○
            甲○○
共      同
選任辯護人  呂郁斌律師
上  訴  人
即  被  告  丙○○
指定辯護人  公設辯護人于欣潔
上列上訴人因被告違反毒品危害防制條例案件，不服臺灣高雄地
方法院96年度訴字第2575號中華民國97年3 月31日第一審判決（
起訴案號：臺灣高雄地方法院檢察署96年度少連偵字第37號、96
年度偵字第2147、10426 、11211 、17875 、18134 、18135 號
），提起上訴，經判決後，由最高法院發回，本院判決如下：
    主  文
原判決關於乙○○販賣第三級毒品、販賣第四級毒品部分，甲○○販賣第四級毒品、幫助販賣第四級毒品部分，丙○○部分暨乙○○、甲○○定應執行刑部分均撤銷。
乙○○販賣第三級毒品，共拾肆罪，各處如附表一所示之刑。應
執行有期徒刑柒年，扣案第三級毒品愷他命參包（驗後淨重零點
陸壹壹公克）、帳冊壹本、空夾鍊袋壹包均沒收；未扣案販賣毒
品所得新台幣貳萬參仟貳佰元沒收，如全部或一部不能沒收時，
以乙○○財產抵償之，未扣案販賣毒品所得新臺幣貳仟元應與戊○○連帶沒收，如全部或一部不能沒收時，以乙○○、戊○○財
產連帶抵償之。
丙○○販賣第三級毒品，處有期徒刑貳年陸月；扣案行動電話壹
具（含門號0000000000號SIM 卡壹張）沒收；未扣案販賣毒品所
得新臺幣壹萬元沒收，如全部或一部不能沒收時，以其財產抵償
之。
甲○○販賣第四級毒品，共貳拾貳罪，各處如附表二所示之刑。
應執行有期徒刑伍年陸月；扣案帳冊壹本沒收；未扣案販賣毒品
所得新臺幣壹拾陸萬仟元均沒收之，如全部或一部不能沒收時
，以其財產抵償之。
    事  實
一、乙○○意圖營利，基於販賣第三級毒品愷他命之犯意，先於
    不詳時間在台南地區某PUB 店向不詳姓名成年人販入不詳數
    量第三級毒品愷他命後，自95年7 、8 月間起至96年2 月間
    之不詳時間，以0000000000號行動電話為聯絡工具，在高雄
    地區等地，先後販賣第三級毒品愷他命共12次。詳述如下：
    (一)95年7 、8 月間之不詳時間，在高雄縣岡山鎮○○里○○
    街1 之1 號23樓乙○○住處，販賣第三級毒品愷他命1 克予
    甲○○共2 次，各得款新台幣（下同）1 千元。(二)95年12月
    間之不詳時間，販賣第三級毒品愷他命1 克予王瑞浩共3 次
    ，各得款1 千元。(三)95年12月間之不詳時間，販賣第三級毒
    品愷他命1 克予丙○○共3 次，各得款1 千元。(四)95年12月
    13日、95年12月17日，乙○○與12歲以上未滿18歲之少年丁○○共同基於犯意聯絡，先由乙○○與林佳慶約定買賣第三
    級毒品愷他命之價格、數量後，再由戊○○將第三級毒品愷
    他命送至某三山國王廟等地交予林佳慶，以此方式販賣第三
    級毒品愷他命1 克予林佳慶共2 次，各得款1 千元。(五)96年
    1 月間及同年2 月間之不詳時間，在高雄市左營區公車站，
    分別販賣第三級毒品愷他命2 克予黃智偉各1 次，各得款2
    千元。乙○○上開12次販賣第三級毒品愷他命得款金額共1
    萬4 千元。
二、乙○○意圖營利，基於販賣第三級毒品硝甲西泮（俗稱「紅
    豆」或「一粒眠」，原第四級毒品，於95年8 月8 日改列為
    第三級毒品）之犯意，以0000000000號行動電話為聯絡工具
    ，分別於：(一)96年1 月6 日上午某時，在不詳地點，以每顆
    18元之價格販賣第三級毒品硝甲西泮（俗稱「紅豆」或「一
    粒眠」）500 顆予丙○○，得款9 千元。(二)96年1 月7 日，
    在高雄縣岡山鎮文化中心，以每顆21元之價格販賣第三級毒
    品硝甲西泮（俗稱「紅豆」或「一粒眠」）200 顆予楊博翔
    ，得款4 千200 元。乙○○上開2 次販賣第三級毒品硝甲西
    泮（俗稱「紅豆」或「一粒眠」）得款金額共1 萬3 千200
    元。
三、丙○○（綽號「雞仔」或「山雞」）意圖營利，基於販賣第
    三級毒品硝甲西泮（俗稱「紅豆」或「一粒眠」，原第四級
    毒品，於95年8 月8 日改列為第三級毒品）之犯意，以所有
    0000000000號行動電話為聯絡工具，於96年1 月6 日向乙○○以每顆18元之價格販入第三級毒品硝甲西泮（俗稱「紅豆
    」或「一粒眠」）500 顆後，再於同日上午10時50分許，在
    高雄縣岡山鎮文化中心，以每顆20元之價格販賣予鄭緯崙（
    綽號「BB」），共得款1 萬元。
四、甲○○意圖營利，基於販賣第四級毒品毒品硝甲西泮（俗稱
    「紅豆」或「一粒眠」）之犯意，以0000000000號行動電話
    為聯絡工具，於95年7 月間某日起至95年8 月7 日間之不詳
    時間，各在高雄縣等地，先後販賣第四級毒品硝甲西泮（俗
    稱「紅豆」或「一粒眠」）次共22次。詳述如下：(一)以每顆
    18 元 販賣500 顆予「恆Y 」，共得款9 千元；(二)以每顆18
    元販賣500 顆予丙○○（即「山雞」），共得款9 千元；(三)
    以每顆20元販賣100 顆予乙○○，共得款2 千元；(四)以每顆
    20元販賣1000顆予「峰」之不詳姓名成年人，共得款2 萬元
    ；(五)以每顆20元販賣200 顆予乙○○，共得款4 千元；(六)以
    每顆18元販賣500 顆予乙○○，共得款9 千元；(七)以每顆18
    元販賣500 顆予乙○○，共得款9 千元；(八)以每顆20元販賣
    100 顆予「凱」之不詳姓名成年人，共得款2 千元；(九)以每
    顆20元販賣200 顆予「凱」之不詳姓名成年人，共得款4 千
    元；(十)以每顆20元販賣1000顆予「凱」之不詳姓名成年人，
    共得款2 萬元；(十一)以每顆18元販賣500 顆予乙○○，共得款
    9 千元；(十二)以每顆18元販賣500 顆予「文宏」之不詳姓名成
    年人，共得款9 千元；(十三)以每顆20元販賣200 顆予「凱」之
    不詳姓名成年人，共得款4 千元；(十四)以每顆20元販賣1000顆
    予「凱」之不詳姓名成年人，共得款2 萬元；(十五)以每顆20元
    販賣1000顆予「凱」之不詳姓名成年人，共得款2 萬元；(十六)
    以每顆18元販賣500 顆予「服」之不詳姓名成年人，共得款
    9 千元；(十七)以每顆20元販賣300 顆予乙○○，共得款6 千元
    ；(十八)以每顆20元販賣200 顆予乙○○，共得款4 千元；(十九)以
    每顆20元販賣200 顆予「哲」之不詳姓名成年人，共得款4
    千元；(二十)以每顆20元販賣10 0顆予「哲」之不詳姓名成年人
    ，共得款2 千元；以每顆20元販賣100 顆予乙○○，共得
    款2 千元；以每顆20元販賣100 顆予「佑」之不詳姓名成
    年人，共得款2 千元。甲○○上開22次販賣第四級毒品毒品
    硝甲西泮（俗稱「紅豆」或「一粒眠」）所得金額共16萬3
    千元。
五、嗣於96年3 月1 日上午10時18分許，在高雄縣岡山鎮○○路
    83號甲○○住處，經警持搜索票依法搜索，當場扣得甲○○
    供聯絡販賣毒品所用行動電話1 具（含門號0000000000號SI
    M 卡1 張）及其所有供販賣用之帳冊1 本、預供販毒分裝用
    之空夾鏈袋1 包，同日上午10時30分許，在高雄縣岡山鎮○○○路112 號3 樓之1 乙○○住處，經警持搜索票依法搜索
    ，當場扣得乙○○供聯絡販賣毒品所用行動電話1 具（含門
    號0000000000號SIM 卡1 張）及其所有供販賣用之第三級毒
    品愷他命3 包（驗後淨重0.611 公克）、帳冊1 本、預供販
    毒分裝用之空夾鏈袋1 包，同日上午11時21分許，在高雄縣
    岡山鎮○○路165 之1 號丙○○住處，經警持搜索票依法搜
    索，當場扣得丙○○所有供聯絡販賣毒品所用行動電話1 具
    （含門號0000000000號SIM 卡1 張），因而查獲上情。
六、案經內政部警政署刑事警察局、高雄縣政府警察局岡山分局
    、國防部南部地方軍事法院檢察署移請臺灣高雄地方法院檢
    察署檢察官偵查起訴。
    理  由
甲、上訴人即被告（下稱被告）乙○○部分
一、證據能力之說明：
    (一)偵查犯罪機關依法定程序監聽之錄音，應認該監聽所得之
      錄音帶，始屬調查犯罪所得之證據，但依據監聽錄音結果
      予以翻譯而製作之通訊監察譯文，乃該監聽錄音內容之顯
      示，此為學理上所稱之派生證據，屬於文書證據之一種。
      又檢察官、被告、辯護人對通訊監察譯文之真實性既未爭
      執，亦經於審判期日提示通訊監察譯文供當事人辨認使其
      表示意見及辯論，通訊監察譯文即得作為證據。
    (二)高雄市立凱旋醫院濫用藥物成品檢驗鑑定書係經檢察官及
      法院囑託鑑定所為，屬刑事訴訟法第159 條第1 項規定之
      傳聞證據例外情形，自有證據能力。
二、被告乙○○於上開事實欄一所載時地分別販賣第三級毒品愷
    他命及於事實欄二、(二)所載時地販賣第三級毒品硝甲西泮（
    俗稱「紅豆」或「一粒眠」）之事實，業據證人林佳慶、丁○○、證人即共同被告丙○○於偵查中結證、證人王瑞浩、
    黃智偉、楊博翔、證人即共同被告甲○○於原審審理中結證
    明確（見偵查卷2 第16－18、22－24、42－44頁原審卷5 第
    83－90、97－102 頁、原審卷6 第22、23、35頁）；並有通
    訊監察書及被告乙○○與林佳慶95年12月13日、95年12月17
    日通訊監察譯文、被告乙○○與楊博翔96年1 月7 日通訊監
    察譯文附卷可稽（見偵查卷1 第91－92、153 －15 4、349
    －350 頁）；復有被告乙○○使用之行動電話手機1 具（含
    門號0000000000號SIM 卡1 張）、第三級毒品愷他命3 包（
    驗後淨重0.611 公克）、空夾鍊袋1 包、帳冊1 本扣案可佐
    ；另扣案第三級毒品愷他命3 包之成分亦經高雄市立凱旋醫
    院鑑定無訛，驗後共淨重0.611 公克，有高雄市立凱旋醫院
    濫用藥物成品檢驗鑑定書在卷可憑（見偵查卷2 第130 頁）
    。又被告乙○○就上情均坦承在卷，核與上開證據相符，被
    告乙○○此部分之自白即堪信為真正。再被告乙○○係以每
    克600 元之價格購入第三級毒品愷他命，已經被告乙○○陳
    明在卷（見偵查卷2 第52頁），而被告乙○○均以每克1 千
    元之價格販賣第三級毒品愷他命，已如前述，是被告乙○○
    係基於營利之意圖而販賣第三級毒品愷他命，自為明確。從
    而，被告乙○○意圖營利販賣第三級毒品愷他命，事證明確
    ，犯行堪以認定。
三、訊據被告乙○○否認有於事實欄二、(一)所示販賣第三級毒品
    硝甲西泮（俗稱「紅豆」或「一粒眠」）之犯行，辯稱其並
    未於96年1 月間販賣第三級毒品硝甲西泮（俗稱「紅豆」或
    「一粒眠」）500 顆予丙○○，而係被告甲○○所販賣等語
    。然此部分事實業據證人即共同被告丙○○於偵查中結證明
    確（見偵查卷2 第42－44頁），復據證人即共同被告甲○○
    於偵查及原審審理中結證明確（見偵查卷2 第48頁、原審卷
    6 第27頁），並有通訊監察書及被告乙○○與被告丙○○96
    年1 月6 日通訊監察譯文附卷可稽（見偵查卷1 第173 頁、
    第174 頁背面）；又被告乙○○於警詢、偵查及原審調查中
    亦坦承此情在卷（見偵查卷1 第303 頁、偵查卷2 第71－72
    、80頁、原審卷1 第51頁）；彼此互核相符。至被告乙○○
    嗣於審理中翻異前詞，否認販賣第三級毒品硝甲西泮（俗稱
    「紅豆」或「一粒眠」）予丙○○，並有被告甲○○、丙○○供述附和，然其等翻異同時並未合理說明先前之一致供證
    何以不實，又有何合理緣由可使事後翻異說詞合理化，是被
    告乙○○翻異之詞，無非事後卸責之詞，不足採取。再被告
    乙○○係以每粒15至18元之價格購入第三級毒品硝甲西泮（
    俗稱「紅豆」或「一粒眠」），已經被告乙○○陳明在卷（
    見偵查卷2 第52頁），而被告乙○○係各以每粒18、21元之
    價格販賣第三級毒品硝甲西泮（俗稱「紅豆」或「一粒眠」
    ），已如前述，是被告乙○○係基於營利之意圖而販賣第三
    級毒品硝甲西泮（俗稱「紅豆」或「一粒眠」），自為明確
    。從而，被告乙○○意圖營利販賣第三級毒品硝甲西泮（俗
    稱「紅豆」或「一粒眠」），事證明確，犯行堪以認定。
四、按行為後法律有變更者，適用行為時之法律。但行為後之法
    律有利於行為人者，適用最有利於行為人之法律，刑法第2
    條第1 項定有明文。經查，被告乙○○行為後，毒品危害防
    制條例於98年5 月20日修正公布，98年11月20日施行，即應
    依上開規定比較適用，茲詳述如下：
    (一)修正前毒品危害防制條例第4 條第3 項規定：「製造、運
      輸、販賣第三級毒品者，處5 年以上有期徒刑，得併科新
      臺幣5 百萬元以下罰金」；修正後則提高得併科之罰金數
      額至新臺幣7 百萬元，比較新舊法結果，應以被告乙○○
      行為時之舊法規定較為有利。
    (二)修正後毒品危害防制條例第17條增列第2 項規定：「犯第
      4 條至第8 條之罪於偵查及審判中均自白者，減輕其刑。
      」，比較新舊法結果，應以新法規定對被告較為有利。
    (三)又比較新舊法之罪刑孰為最有利，比較時應就罪刑有關之
      共犯、未遂犯、連續犯、牽連犯、結合犯，以及累犯加重
      、自首減輕暨其他法定加減原因（如身分加減）與加減例
      等一切情形，綜其全部罪刑之結果而為比較。經綜合上述
      之比較，因依修正後毒品危害防制條例論處，較有利於被
      告乙○○，故應適用修正後毒品危害防制條例規定。
五、硝甲西泮（俗稱「紅豆」或「一粒眠」）於95年8 月8 日前
    原屬毒品危害防制條例第2 條第2 項所規定之第四級毒品，
    嗣行政院依毒品危害防制條例第2 條第3 項規定，於95年8
    月8 日以院臺法字第0950034892號公告修正「毒品之分級及
    品項」部分分級及品項，將硝甲西泮改列為第三級毒品，並
    於同日生效。核被告乙○○所為，各係犯毒品危害防制條例
    第4 條第3 項之販賣第三級毒品罪。被告乙○○各次販賣第
    三級毒品犯行均係犯意各別，行為互殊，應分論併罰。被告
    乙○○與少年丁○○就事實欄一(四)所示販賣第三級毒品愷他
    命2 次犯行，均有犯意聯絡及行為分擔，為共同正犯。又丁○○於行為時係未滿18歲之少年，被告乙○○所為事實欄一
    (四)所示販賣第三級毒品愷他命2 次犯行應各依兒童少年福利
    法第70條第1 項前段之規定加重其刑。另被告乙○○於偵查
    及審判中均曾自白販賣第三級毒品愷他命、硝甲西泮（俗稱
    「紅豆」或「一粒眠」）犯行（事實欄二、(一)部分嗣雖翻供
    否認，但於原審曾一度自白坦承），均應各依毒品危害防制
    條例第17條第2 項規定減輕其刑。被告乙○○就事實欄一(四)
    所示販賣第三級毒品愷他命2 次犯行之刑之加減，應先加後
    減。
六、原審以被告乙○○販賣毒品部分事證明確，據以論罪科刑，
    固非無見。惟查：(一)硝甲西泮（俗稱「紅豆」或「一粒眠」
    ）已於95年8 月8 日經行政院以院臺法字第0950034892號公
    告改列為第三級毒品，是被告乙○○販賣硝甲西泮（俗稱「
    紅豆」或「一粒眠」）係犯毒品危害防制條例第4 條第3項
    之販賣第三級毒品罪，原判決認係觸犯毒品危害防制條例第
    4 條第4 項之販賣第四級毒品罪，於法有違。(二)被告乙○○
    所犯事實欄一、二所示各次販賣第三級毒品罪應分論併罰，
    原判決認係集合犯論以一罪，於法尚屬有誤。(三)原判決就被
    告乙○○販賣毒品所得未依毒品危害防制條例第19條第1 項
    規定諭知沒收，如全部或一部不能沒收時，以其財產抵償之
    ，為有疏漏。(四)毒品危害防制條例於98年5 月20日修正公布
    ，98年11月20日施行，原判決未及比較適用，同有不當。(五)
    被告乙○○被訴販賣第三級毒品愷他命予楊博翔及販賣第三
    級毒品硝甲西泮（俗稱「紅豆」或「一粒眠」）予林佳慶、
    黃業翔部分犯行尚屬不能證明（詳後述），原判決予以論罪
    科刑，亦有未合。被告乙○○上訴意旨以原判決量刑過重，
    檢察官上訴意旨以原判決認被告乙○○各次所犯係集合犯論
    以一罪及未依毒品危害防制條例第19條第1 項規定諭知沒收
    、追繳為有不當，均為有理由，且原判決亦有上開其他可議
    之處，自應由本院將原判決關於被告乙○○販賣第三、四級
    毒品部分撤銷改判。爰審酌被告乙○○明知毒品有害國民身
    體健康及社會治安，竟不顧法令，仍意圖個人私利販賣毒品
    ，且販賣毒品十餘次，惟被告乙○○事後已坦承犯行，販賣
    毒品之獲利亦非多等一切情狀，各量處如附表一所示之刑，
    並定其應執行刑。扣案第三級毒品愷他命3 包（驗後淨重0.
    611 公克）係被告乙○○所有供犯販賣所用，已經被告乙○○陳明在卷，且係違禁物，應依刑法第38條第1 項第1 款宣
    告沒收；扣案夾鏈袋1 包係被告乙○○所有預供犯販賣毒品
    分裝所用，亦經被告乙○○陳明在卷，乃依刑法第38條第1
    項第2 款宣告沒收；又扣案第三級毒品愷他命3 包及夾鏈袋
    1 包均僅與最後一次販賣毒品有直接關聯性，故僅在附表一
    編號12部分所宣告之刑後諭知沒收。另扣案帳冊1 本係被告
    乙○○所有供記載販賣毒品所用，亦經被告乙○○陳明在卷
    ，未扣案2 萬7 千200 元係被告乙○○販毒所得，均應依毒
    品危害防制條例第19條第1 項之規定諭知沒收，販毒所得其
    中2 萬3 千200 元如全部或一部不能沒收時，以被告乙○○
    財產抵償之，其中4 千元如全部或一部不能沒收時，以被告
    乙○○及少年戊○○之財產連帶抵償之。至扣案行動電話1
    具（含門號0000000000號SIM 卡1 張）固係被告乙○○供聯
    絡販賣毒品所用，然非被告乙○○所有，既經被告乙○○陳
    明在卷，復無證據證明係被告乙○○所有，故不宣告沒收，
    附此敘明。
七、公訴意旨另以：(一)被告乙○○於95年12月間某日，以每公克
    800 元至1 千元不等之價格販賣第三級毒品愷他命予楊博翔
    多次；(二)被告乙○○自95年12月間某日起，以每顆20元等價
    格分別販賣第三級毒品硝甲西泮（俗稱「紅豆」或「一粒眠
    」）予林佳慶、黃業翔。因認被告乙○○此部分亦涉犯毒品
    危害防制條例第4 條第3 項之販賣第三級毒品罪嫌（公訴人
    認被告乙○○販賣硝甲西泮部分係涉犯毒品危害防制條例第
    4 條第4 項販賣第四級毒品罪嫌應屬誤會）。公訴人認被告
    乙○○涉犯此部分罪嫌，係以楊博翔、林佳慶、黃業翔之證
    述為主要論據。惟訊據被告乙○○否認有此部分犯行，再查
    ：(一)證人楊博翔於96年6 月20日偵查中固曾結證稱向被告乙○○購買第三級毒品愷他命等語（見偵查卷2 第287 頁），
    但證人楊博翔於96年3 月1 日、96年6 月15日偵查中先結證
    稱係向綽號「佳佳」之李家虹女子購買第三級毒品愷他命等
    語（見偵卷2 第27、258 頁），嗣於原審審理中復結證稱並
    非向被告乙○○購買第三級毒品愷他命，而係向「佳佳」之
    女子購買等語（見原審卷6 第35、36頁），是證人楊博翔先
    後供述不一，已難盡信。此外，復無其他佐證足資證明被告
    乙○○有販賣第三級毒品愷他命予楊博翔之犯行，被告乙○○此部分犯行尚屬不能證明。(二)證人林佳慶於偵查中固結證
    稱曾向被告乙○○購買「紅豆」等語（見偵卷2 第17頁）。
    惟證人林佳慶於原審審理中結證稱未向被告乙○○購買「紅
    豆」等語（見原審卷5 第75頁），是證人林佳慶先後供述不
    一，已難盡信。此外，復無其他佐證足資證明被告乙○○有
    販賣「紅豆」予林佳慶之犯行，被告乙○○此部分犯行尚屬
    不能證明。(三)證人黃業翔於偵查中固結證稱：「（問：何時
    向乙○○購買毒品？種類？）一粒眠也是搖頭丸，買過4 、
    5 次，約從95年12月開始向他買，每顆50元」等語（見偵卷
    2 第9 頁），嗣於原審審理中則結證稱係向王瑞浩購買等語
    （見原審卷6 第39、40頁），證人黃業翔究係購買「一粒眠
    」或「搖頭丸」？又係向被告乙○○或王瑞浩購買？供述顯
    有矛盾不一，已難盡信。此外，復無其他佐證足資證明被告
    乙○○有販賣第三級毒品硝甲西泮（俗稱「紅豆」或「一粒
    眠」）予黃業翔之犯行，被告乙○○此部分犯行尚屬不能證
    明。綜上所述，被告乙○○被訴販賣第三級毒品愷他命予楊
    博翔及販賣第三級毒品硝甲西泮（俗稱「紅豆」或「一粒眠
    」）予林佳慶、黃業翔之罪嫌尚屬不能證明，本應為無罪之
    諭知，惟公訴人認此部分與被告乙○○上開有罪部分各為有
    集合犯之一罪關係，故不另為無罪之判決。
乙、上訴人即被告（下稱被告）丙○○部分
一、證據能力之說明：偵查犯罪機關依法定程序監聽之錄音，應
    認該監聽所得之錄音帶，始屬調查犯罪所得之證據，但依據
    監聽錄音結果予以翻譯而製作之通訊監察譯文，乃該監聽錄
    音內容之顯示，此為學理上所稱之派生證據，屬於文書證據
    之一種。又檢察官、被告、辯護人對通訊監察譯文之真實性
    既未爭執，亦經於審判期日提示通訊監察譯文供當事人辨認
    使其表示意見及辯論，通訊監察譯文即得作為證據。
二、被告丙○○於上開事實欄三所載時地販賣第三級毒品硝甲西
    泮（俗稱「紅豆」或「一粒眠」）之事實，業據證人即共同
    被告鄭緯崙於偵查及原審審理中結證明確（見偵卷2 第31頁
    、原審卷6 第146 頁），並有通訊監察書及被告丙○○與鄭
    緯崙96年1 月6 日通訊監察譯文在卷可憑（見偵卷2 第173
    、174 頁背面）。又被告丙○○亦坦承販賣第三級毒品硝甲
    西泮（俗稱「紅豆」或「一粒眠」）予鄭緯崙之情在卷，核
    與上開證據相符，被告丙○○之自白即堪信為真正。再被告
    丙○○係以每粒18元之價格購入第三級毒品硝甲西泮（俗稱
    「紅豆」或「一粒眠」），已經被告丙○○陳明在卷（見偵
    查卷1 第241 頁、偵查卷2 第42頁、原審卷2 第27頁），而
    被告丙○○係以每粒20元之價格販賣第三級毒品硝甲西泮（
    俗稱「紅豆」或「一粒眠」），已如前述，是被告丙○○係
    基於營利之意圖而販賣第三級毒品硝甲西泮（俗稱「紅豆」
    或「一粒眠」），自為明確。從而，被告丙○○意圖營利販
    賣第三級毒品硝甲西泮（俗稱「紅豆」或「一粒眠」），事
    證明確，犯行堪以認定。
三、按行為後法律有變更者，適用行為時之法律。但行為後之法
    律有利於行為人者，適用最有利於行為人之法律，刑法第2
    條第1 項定有明文。經查，被告丙○○行為後，毒品危害防
    制條例於98年5 月20日修正公布，98年11月20日施行，即應
    依上開規定比較適用，茲詳述如下：
    (一)修正前毒品危害防制條例第4 條第3 項規定：「製造、運
      輸、販賣第三級毒品者，處5 年以上有期徒刑，得併科新
      臺幣5 百萬元以下罰金」；修正後則提高得併科之罰金數
      額至新臺幣7 百萬元，比較新舊法結果，應以被告丙○○
      行為時之舊法規定較為有利。
    (二)修正後毒品危害防制條例第17條增列第2 項規定：「犯第
      4 條至第8 條之罪於偵查及審判中均自白者，減輕其刑。
      」，比較新舊法結果，應以新法規定對被告較為有利。
    (三)又比較新舊法之罪刑孰為最有利，比較時應就罪刑有關之
      共犯、未遂犯、連續犯、牽連犯、結合犯，以及累犯加重
      、自首減輕暨其他法定加減原因（如身分加減）與加減例
      等一切情形，綜其全部罪刑之結果而為比較。經綜合上述
      之比較，因依修正後毒品危害防制條例論處，較有利於被
      告丙○○，故應適用修正後毒品危害防制條例規定。
四、硝甲西泮（俗稱「紅豆」或「一粒眠」）於95年8 月8 日前
    原屬毒品危害防制條例第2 條第2 項所規定之第四級毒品，
    嗣行政院依毒品危害防制條例第2 條第3 項規定，於95年8
    月8 日以院臺法字第0950034892號公告修正「毒品之分級及
    品項」部分分級及品項，將硝甲西泮改列為第三級毒品，並
    於同日生效。核被告丙○○所為，係犯毒品危害防制條例第
    4 條第3 項之販賣第三級毒品罪。被告丙○○於偵查及審判
    中均自白販賣第三級毒品硝甲西泮（俗稱「紅豆」或「一粒
    眠」）犯行，應依毒品危害防制條例第17條第2 項規定減輕
    其刑。
五、原審以被告丙○○犯行事證明確，據以論罪科刑，固非無見
    。惟查：(一)硝甲西泮（俗稱「紅豆」或「一粒眠」）已於95
    年8 月8 日經行政院以院臺法字第0950034892號公告改列為
    第三級毒品，是被告丙○○販賣硝甲西泮（俗稱「紅豆」或
    「一粒眠」）係犯毒品危害防制條例第4 條第3 項之販賣第
    三級毒品罪，原判決認係觸犯毒品危害防制條例第4 條第4
    項之販賣第四級毒品罪，於法有違。(二)毒品危害防制條例於
    98年5 月20日修正公布，98年11月20日施行，原判決未及比
    較適用，亦有不合。(三)原判決就被告丙○○販賣毒品所得未
    依毒品危害防制條例第19條第1 項規定諭知沒收，如全部或
    一部不能沒收時，以其財產抵償之，為有疏漏。(四)被告丙○○被訴於96年1 月間以每顆24元販賣第三級毒品硝甲西泮（
    俗稱「紅豆」或「一粒眠」）300 顆予鄭緯崙部分犯行尚屬
    不能證明（詳後述），原判決就此部分併予論罪科刑，尚有
    未當。被告丙○○上訴意旨以原判決量刑過重，檢察官上訴
    意旨以原判決就被告丙○○犯罪所得未依毒品危害防制條例
    第19條第1 項規定諭知沒收、追繳，為有不當，均為有理由
    ，且原判決亦有上開其他可議之處，自應由本院將原判決關
    於被告丙○○部分撤銷改判。爰審酌被告丙○○明知毒品有
    害國民身體健康及社會治安，竟不顧法令，仍意圖個人私利
    販賣毒品，惟被告丙○○事後已坦承犯行，且販賣毒品僅有
    1 次，販賣毒品之獲利亦非多等一切情狀，量處如主文所示
    之刑。扣案行動電話1 具（含門號0000000000號SIM 卡1 張
    ）係被告丙○○所有供聯絡販賣毒品所用，已經被告丙○○
    陳明在卷，應依毒品危害防制條例第19條第1 項之規定諭知
    沒收
六、公訴意旨另以：被告丙○○於96年1 月間以每顆24元販賣第
    三級毒品硝甲西泮（俗稱「紅豆」或「一粒眠」）300 顆予
    鄭緯崙，因認被告丙○○此部分亦涉犯毒品危害防制條例第
    4 條第3 項之販賣第三級毒品罪嫌（公訴人認被告乙○○販
    賣硝甲西泮部分係涉犯毒品危害防制條例第4 條第4 項販賣
    第四級毒品罪嫌應屬誤會）。公訴人認被告丙○○涉有此部
    分之犯行，係以被告丙○○之陳述及證人即共同被告鄭緯崙
    之證述，為主要論據。惟訊據被告丙○○否認此部分犯行，
    又證人鄭緯崙於偵查中固結證稱：「向丙○○購買2 次紅豆
    ，1 次在96年1 月6 日，另一次時間忘了」等語（見偵卷2
    第31頁），嗣於原審審理中則結證稱其先撥打電話欲向被告
    丙○○購買第三級毒品硝甲西泮（俗稱「紅豆」或「一粒眠
    」）300 顆，但未接通，其乃撥打另外電話號碼，係由他人
    接聽及交貨等語（見原審卷6 第146 －148 頁）。是證人鄭
    緯崙證述顯有不一，已難盡信。此外，復無其他佐證足資證
    明被告丙○○有販賣第三級毒品硝甲西泮（俗稱「紅豆」或
    「一粒眠」）300 顆予鄭緯崙之犯行，被告丙○○此部分犯
    行尚屬不能證明。惟公訴人認此部分與被告丙○○上開有罪
    部分有集合犯之一罪關係，故不另為無罪之判決。
丙、上訴人即被告（下稱被告）甲○○部分
一、被告甲○○於上開事實欄四所載時地販賣第四級毒品硝甲西
    泮（俗稱「紅豆」或「一粒眠」）之事實，有帳冊1 本、夾
    鏈袋1 批及行動電話1 具（含門號0000000000號SIM 卡1 張
    ）扣案可佐，且被告甲○○亦坦承此情在卷，互核相符，被
    告甲○○此部分自白即堪信為真正。再觀諸被告甲○○所有
    帳冊內均未載明各次販賣之時間，而被告甲○○就販賣第四
    級毒品硝甲西泮（俗稱「紅豆」或「一粒眠」）之時間，或
    陳稱自95年7 月間起至95年11月底（見偵查卷1 第276 頁）
    ，或稱自95年7 月間起至95年底（見偵查卷2 第47頁），或
    稱自95年7 月間起至8 月初（見本院更一卷第157 頁背面）
    ，是被告甲○○就販賣毒品時間陳述不一，亦難採認，乃依
    最有利被告甲○○之方式認定販賣毒品時間均係在95年8 月
    7 日以前。另參以販賣毒品係政府嚴予查緝之違法行為，且
    毒品價格昂貴，取得不易，苟無利可圖，應無甘冒被查緝法
    辦之危險而平白為轉讓毒品之可能，是被告甲○○有從中賺
    取數量差價牟利之意圖，應合於論理法則，亦不違背社會通
    常經驗之合理判斷，是被告甲○○係基於營利之意圖而販賣
    毒品，足堪認定。綜上所述，被告甲○○意圖營利販賣第四
    級毒品硝甲西泮（俗稱「紅豆」或「一粒眠」），事證明確
    ，犯行堪以認定。
二、按行為後法律有變更者，適用行為時之法律。但行為後之法
    律有利於行為人者，適用最有利於行為人之法律，刑法第2
    條第1 項定有明文。經查，被告甲○○行為後，毒品危害防
    制條例於98年5 月20日修正公布，98年11月20日施行，修正
    後毒品危害防制條例第17條增列第2 項規定：「犯第4 條至
    第8 條之罪於偵查及審判中均自白者，減輕其刑。」，比較
    新舊法結果，應以新法規定對被告較為有利，故應適用修正
    後毒品危害防制條例規定。
三、硝甲西泮（俗稱「紅豆」或「一粒眠」）於95年8 月8 日前
    原屬毒品危害防制條例第2 條第2 項所規定之第四級毒品（
    嗣行政院依毒品危害防制條例第2 條第3 項規定，於95年8
    月8 日以院臺法字第0950034892號公告修正「毒品之分級及
    品項」部分分級及品項，將硝甲西泮改列為第三級毒品，並
    於同日生效）。核被告甲○○所為，係犯毒品危害防制條例
    第4 條第4 項之販賣第四級毒品罪。被告甲○○於偵查及審
    判中均自白販賣第四級毒品硝甲西泮（俗稱「紅豆」或「一
    粒眠」）犯行，應依毒品危害防制條例第17條第2 項規定減
    輕其刑。
四、原審以被告甲○○犯行事證明確，據以論罪科刑，固非無見
    。惟查：(一)毒品危害防制條例於98年5 月20日修正公布，98
    年11月20日施行，原判決未及比較適用，亦有不合。(二)被告
    甲○○所犯事實欄四所示各次販賣第四級毒品罪應分論併罰
    ，原判決認係集合犯論以一罪，於法尚屬有誤。(三)原判決就
    被告甲○○販賣毒品所得未依毒品危害防制條例第19條第1
    項規定諭知沒收，如全部或一部不能沒收時，以其財產抵償
    之，為有疏漏。(四)被告甲○○被訴於96年1 月間幫助被告乙○○顆販賣第三級毒品硝甲西泮（俗稱「紅豆」或「一粒眠
    」）500 顆予被告丙○○部分犯行尚屬不能證明（詳後述）
    ，原判決就此部分併予論罪科刑，尚有未當。被告甲○○上
    訴意旨以原判決量刑過重，檢察官上訴意旨以原判決就被告
    甲○○各次販賣第四級毒品罪認係集合犯論以一罪及犯罪所
    得未依毒品危害防制條例第19條第1 項規定諭知沒收、追繳
    ，為有不當，均為有理由，且原判決亦有上開其他可議之處
    ，自應由本院將原判決關於被告乙○○販賣第三、四級毒品
    部分撤銷改判。爰審酌被告甲○○明知毒品有害國民身體健
    康及社會治安，竟不顧法令，仍意圖個人私利販賣毒品，且
    販賣毒品多次，惟被告甲○○事後已坦承犯行，販賣毒品之
    獲利亦非多等一切情狀，各量處如附表二所示之刑，並定其
    應執行刑。扣案空夾鏈袋1 包係被告甲○○所有預供販賣毒
    品包裝用，扣案帳冊1 本係被告甲○○所有供販賣毒品所用
    之物，已經被告甲○○陳明在卷，扣案空夾鏈袋1 包應依刑
    法第38條第1 項第2 款宣告沒收；扣案帳冊1 本應依毒品危
    害防制條例第19條第1 項規定諭知沒收；另被告甲○○販賣
    毒品所得16萬3000元雖未扣案，仍應依毒品危害防制條例第
    19條第1 項規定諭知沒收，如全部或一部不能沒收時，以其
    財產抵償之。至被告甲○○供聯絡販賣毒品所用行動電話1
    具（含門號0000000000號SIM 卡1 張）非其所有，亦經被告
    甲○○陳明在卷，復無其他證據足證係被告甲○○所有，故
    不宣告沒收，附此敘明。
五、公訴意旨另略以：緣被告乙○○前曾向被告甲○○購買第四
    級毒品硝甲西泮（俗稱「紅豆」或「一粒眠」）後，仍暫寄
    放在被告甲○○處，嗣於96年1 月6 日，被告丙○○於欲向
    被告乙○○購買第四級毒品硝甲西泮（俗稱「紅豆」或「一
    粒眠」），被告乙○○即指示被告丙○○逕向被告甲○○取
    貨，被告甲○○及少年戊○○即基於幫助販賣毒品之犯意，
    將第四級毒品硝甲西泮（俗稱「紅豆」或「一粒眠」）500
    顆送交被告丙○○。因認被告甲○○此部分涉幫助犯毒品危
    害防制條例第4 條第3 項之販賣第三級毒品罪嫌（公訴人認
    被告乙○○販賣硝甲西泮部分係涉犯毒品危害防制條例第4
    條第4 項販賣第四級毒品罪嫌應屬誤會）。公訴人認被告甲○○涉犯幫助販賣第三級毒品罪嫌，係以被告甲○○之自白
    及證人丙○○證述，資為論據。惟查，依被告甲○○及證人
    丙○○證述，均係陳稱上開販賣被告丙○○之毒品係被告乙○○向被告甲○○所購買而仍放在被告甲○○處，故指示被
    告丙○○逕向被告甲○○取貨，是被告甲○○交付被告丙○○之毒品原係被告甲○○依買賣契約而應交付予被告乙○○
    ，被告甲○○事後依被告乙○○指示將上開毒品交付被告丙○○，應係履行其依買賣契約所應交付毒品之行為，如再另
    論以幫助販賣毒品罪，即有就同一販賣行為予重複評價之不
    當，自難認被告甲○○此部分行為應成立幫助販賣第三級毒
    品罪，因公訴意旨認被告甲○○此部分與上開有罪部分係單
    純一罪關係，故不另為無罪之諭知。
丁、被告乙○○販賣第二級毒品、轉讓禁藥、未經許可持有改造
    手槍罪部分、被告甲○○幫助販賣第三級毒品愷他命部分、
    原審共同被告楊朝富、王一成、鄭緯崙、黃才又（更名為黃
    業翔）、林子超、孫國恩、楊博翔部分，均已經判決確定，
    附此敘明。
據上論斷，應依刑事訴訟法第369 條第1 項前段、第364 條、第
299 條第1 項前段、毒品危害防制條例第4 條第3 項、第4 項、
第17條第2 項、第19條第1 項，兒童及少年福利法第70條第1 項
前段，刑法第11條、第2 條第1 項、第28條、第51條第5 款、第
38條 第1 項第1 款、第2 款，判決如主文。
本案經檢察官李門騫到庭執行職務。
中    華    民    國    99    年    6     月    3     日
                  刑事第八庭    審判長法  官  洪兆隆
                                      法  官  張盛喜
                                      法  官  郭玫利
以上正本證明與原本無異。
如不服本判決應於收受本判決後10日內向本院提出上訴書狀，其
未敘述上訴理由者，並得於提起上訴後10日內向本院補提理由書
狀（均須按他造當事人之人數附繕本）「切勿逕送上級法院」。
中    華    民    國    99    年    6     月    3     日
                                      書記官  梁美姿
附錄本件判決論罪科刑法條
毒品危害防制條例第4條第3、4項：
製造、運輸、販賣第三級毒品者，處 5 年以上有期徒刑，得併科
新臺幣 5 百萬元以下罰金。
製造、運輸、販賣第四級毒品者，處 3 年以上 10 年以下有期徒
刑，得併科新臺幣 3 百萬元以下罰金。
附表一：被告乙○○部分
┌──┬──────────────────┬─────┐
│編號│宣          告        刑            │  備  註  │
├──┼──────────────────┼─────┤
│1   │乙○○販賣第三級毒品，處有期徒刑貳年│事實欄一、│
│    │柒月，扣案帳冊壹本沒收，未扣案販賣毒│(一)部分    │
│    │品所得壹仟元沒收，如全部或一部不能沒│          │
│    │收時，以其財產抵償之。              │          │
├──┼──────────────────┼─────┤
│2   │乙○○販賣第三級毒品，處有期徒刑貳年│事實欄一、│
│    │柒月，扣案帳冊壹本沒收，未扣案販賣毒│(一)部分    │
│    │品所得壹仟元沒收，如全部或一部不能沒│          │
│    │收時，以其財產抵償之。              │          │
├──┼──────────────────┼─────┤
│3   │乙○○販賣第三級毒品，處有期徒刑貳年│事實欄一、│
│    │柒月，扣案帳冊壹本沒收，未扣案販賣毒│(二)部分    │
│    │品所得壹仟元沒收，如全部或一部不能沒│          │
│    │收時，以其財產抵償之。              │          │
├──┼──────────────────┼─────┤
│4   │乙○○販賣第三級毒品，處有期徒刑貳年│事實欄一、│
│    │柒月，扣案帳冊壹本沒收，未扣案販賣毒│(二)部分    │
│    │品所得壹仟元沒收，如全部或一部不能沒│          │
│    │收時，以其財產抵償之。              │          │
├──┼──────────────────┼─────┤
│5   │乙○○販賣第三級毒品，處有期徒刑貳年│事實欄一、│
│    │柒月，扣案帳冊壹本沒收，未扣案販賣毒│(二)部分    │
│    │品所得壹仟元沒收，如全部或一部不能沒│          │
│    │收時，以其財產抵償之。              │          │
├──┼──────────────────┼─────┤
│6   │乙○○販賣第三級毒品，處有期徒刑貳年│事實欄一、│
│    │柒月，扣案帳冊壹本沒收，未扣案販賣毒│(三)部分    │
│    │品所得壹仟元沒收，如全部或一部不能沒│          │
│    │收時，以其財產抵償之。              │          │
├──┼──────────────────┼─────┤
│7   │乙○○販賣第三級毒品，處有期徒刑貳年│事實欄一、│
│    │柒月，扣案帳冊壹本沒收，未扣案販賣毒│(三)部分    │
│    │品所得壹仟元沒收，如全部或一部不能沒│          │
│    │收時，以其財產抵償之。              │          │
├──┼──────────────────┼─────┤
│8   │乙○○販賣第三級毒品，處有期徒刑貳年│事實欄一、│
│    │柒月，扣案帳冊壹本沒收，未扣案販賣毒│(三)部分    │
│    │品所得壹仟元沒收，如全部或一部不能沒│          │
│    │收時，以其財產抵償之。              │          │
├──┼──────────────────┼─────┤
│9   │乙○○成年人與少年共同販賣第三級毒品│事實欄一、│
│    │，處有期徒刑貳年捌月，扣案帳冊壹本沒│(四)部分    │
│    │收，未扣案販賣毒品所得壹仟元與戊○○│          │
│    │連帶沒收，如全部或一部不能沒收時，以│          │
│    │乙○○、戊○○之財產連帶抵償之。    │          │
├──┼──────────────────┼─────┤
│10  │乙○○成年人與少年共同販賣第三級毒品│事實欄一、│
│    │，處有期徒刑貳年捌月，扣案帳冊壹本沒│(四)部分    │
│    │收，未扣案販賣毒品所得壹仟元與戊○○│          │
│    │連帶沒收，如全部或一部不能沒收時，以│          │
│    │乙○○、戊○○之財產連帶抵償之。    │          │
├──┼──────────────────┼─────┤
│11  │乙○○販賣第三級毒品，處有期徒刑貳年│事實欄一、│
│    │柒月，扣案帳冊壹本沒收，未扣案販賣毒│(五)部分    │
│    │品所得壹仟元沒收，如全部或一部不能沒│          │
│    │收時，以其財產抵償之。              │          │
├──┼──────────────────┼─────┤
│12  │乙○○販賣第三級毒品，處有期徒刑貳年│事實欄一、│
│    │柒月，扣案第三級毒品愷他命參包（驗後│(五)部分    │
│    │淨重零點陸壹壹公克）、帳冊壹本、空夾│          │
│    │鏈袋壹包均沒收，未扣案販賣毒品所得貳│          │
│    │仟元沒收，如全部或一部不能沒收時，以│          │
│    │其財產抵償之。                      │          │
├──┼──────────────────┼─────┤
│13  │乙○○販賣第三級毒品，處有期徒刑貳年│事實欄二、│
│    │柒月，扣案帳冊壹本沒收，未扣案販賣毒│(一)部分    │
│    │品所得玖仟元沒收，如全部或一部不能沒│          │
│    │收時，以其財產抵償之。              │          │
├──┼──────────────────┼─────┤
│14  │乙○○販賣第三級毒品，處有期徒刑貳年│事實欄二、│
│    │柒月，扣案帳冊壹本沒收，未扣案販賣毒│(二)部分    │
│    │品所得壹萬參仟貳佰元沒收，如全部或一│          │
│    │部不能沒收時，以其財產抵償之。      │          │
└──┴──────────────────┴─────┘
 附表二：被告甲○○部分
┌──┬──────────────────┬─────┐
│編號│宣          告        刑            │  備  註  │
├──┼──────────────────┼─────┤
│1   │甲○○販賣第四級毒品，處有期徒刑壹年│事實欄四、│
│    │柒月，扣案帳冊壹本沒收之，未扣販賣毒│(一)部分    │
│    │品所得玖仟元沒收，如全部或一部不能沒│          │
│    │收時，以其財產抵償之。              │          │
├──┼──────────────────┼─────┤
│2   │甲○○販賣第四級毒品，處有期徒刑壹年│事實欄四、│
│    │柒月，扣案帳冊壹本沒收之，未扣販賣毒│(二)部分    │
│    │品所得玖仟元沒收，如全部或一部不能沒│          │
│    │收時，以其財產抵償之。              │          │
├──┼──────────────────┼─────┤
│3   │甲○○販賣第四級毒品，處有期徒刑壹年│事實欄四、│
│    │柒月，扣案帳冊壹本沒收之，未扣販賣毒│(三)部分    │
│    │品所得貳仟元沒收，如全部或一部不能沒│          │
│    │收時，以其財產抵償之。              │          │
├──┼──────────────────┼─────┤
│4   │甲○○販賣第四級毒品，處有期徒刑壹年│事實欄四、│
│    │柒月，扣案帳冊壹本沒收之，未扣販賣毒│(四)部分    │
│    │品所得貳萬元沒收，如全部或一部不能沒│          │
│    │收時，以其財產抵償之。              │          │
├──┼──────────────────┼─────┤
│5   │甲○○販賣第四級毒品，處有期徒刑壹年│事實欄四、│
│    │柒月，扣案帳冊壹本沒收之，未扣販賣毒│(五)部分    │
│    │品所得肆仟元沒收，如全部或一部不能沒│          │
│    │收時，以其財產抵償之。              │          │
├──┼──────────────────┼─────┤
│6   │甲○○販賣第四級毒品，處有期徒刑壹年│事實欄四、│
│    │柒月，扣案帳冊壹本沒收之，未扣販賣毒│(六)部分    │
│    │品所得玖仟元沒收，如全部或一部不能沒│          │
│    │收時，以其財產抵償之。              │          │
├──┼──────────────────┼─────┤
│7   │甲○○販賣第四級毒品，處有期徒刑壹年│事實欄四、│
│    │柒月，扣案帳冊壹本沒收之，未扣販賣毒│(七)部分    │
│    │品所得玖仟元沒收，如全部或一部不能沒│          │
│    │收時，以其財產抵償之。              │          │
├──┼──────────────────┼─────┤
│8   │甲○○販賣第四級毒品，處有期徒刑壹年│事實欄四、│
│    │柒月，扣案帳冊壹本沒收之，未扣販賣毒│(八)部分    │
│    │品所得貳仟元沒收，如全部或一部不能沒│          │
│    │收時，以其財產抵償之。              │          │
├──┼──────────────────┼─────┤
│9   │甲○○販賣第四級毒品，處有期徒刑壹年│事實欄四、│
│    │柒月，扣案帳冊壹本沒收之，未扣販賣毒│(九)部分    │
│    │品所得肆仟元沒收，如全部或一部不能沒│          │
│    │收時，以其財產抵償之。              │          │
├──┼──────────────────┼─────┤
│10  │甲○○販賣第四級毒品，處有期徒刑壹年│事實欄四、│
│    │柒月，扣案帳冊壹本沒收之，未扣販賣毒│(十)部分    │
│    │品所得貳萬元沒收，如全部或一部不能沒│          │
│    │收時，以其財產抵償之。              │          │
├──┼──────────────────┼─────┤
│11  │甲○○販賣第四級毒品，處有期徒刑壹年│事實欄四、│
│    │柒月，扣案帳冊壹本沒收之，未扣販賣毒│(十一)部分    │
│    │品所得玖仟元沒收，如全部或一部不能沒│          │
│    │收時，以其財產抵償之。              │          │
├──┼──────────────────┼─────┤
│12  │甲○○販賣第四級毒品，處有期徒刑壹年│事實欄四、│
│    │柒月，扣案帳冊壹本沒收之，未扣販賣毒│(十二)部分    │
│    │品所得玖仟元沒收，如全部或一部不能沒│          │
│    │收時，以其財產抵償之。              │          │
├──┼──────────────────┼─────┤
│13  │甲○○販賣第四級毒品，處有期徒刑壹年│事實欄四、│
│    │柒月，扣案帳冊壹本沒收之，未扣販賣毒│(十三)部分    │
│    │品所得肆仟元沒收，如全部或一部不能沒│          │
│    │收時，以其財產抵償之。              │          │
├──┼──────────────────┼─────┤
│14  │甲○○販賣第四級毒品，處有期徒刑壹年│事實欄四、│
│    │柒月，扣案帳冊壹本沒收之，未扣販賣毒│(十四)部分    │
│    │品所得貳萬元沒收，如全部或一部不能沒│          │
│    │收時，以其財產抵償之。              │          │
├──┼──────────────────┼─────┤
│15  │甲○○販賣第四級毒品，處有期徒刑壹年│事實欄四、│
│    │柒月，扣案帳冊壹本沒收之，未扣販賣毒│(十五)部分    │
│    │品所得肆仟元沒收，如全部或一部不能沒│          │
│    │收時，以其財產抵償之。              │          │
├──┼──────────────────┼─────┤
│16  │甲○○販賣第四級毒品，處有期徒刑壹年│事實欄四、│
│    │柒月，扣案帳冊壹本沒收之，未扣販賣毒│(十六)部分    │
│    │品所得玖仟元沒收，如全部或一部不能沒│          │
│    │收時，以其財產抵償之。              │          │
├──┼──────────────────┼─────┤
│17  │甲○○販賣第四級毒品，處有期徒刑壹年│事實欄四、│
│    │柒月，扣案帳冊壹本沒收之，未扣販賣毒│(十七)部分    │
│    │品所得陸仟元沒收，如全部或一部不能沒│          │
│    │收時，以其財產抵償之。              │          │
├──┼──────────────────┼─────┤
│18  │甲○○販賣第四級毒品，處有期徒刑壹年│事實欄四、│
│    │柒月，扣案帳冊壹本沒收之，未扣販賣毒│(十八)部分    │
│    │品所得肆仟元沒收，如全部或一部不能沒│          │
│    │收時，以其財產抵償之。              │          │
├──┼──────────────────┼─────┤
│19  │甲○○販賣第四級毒品，處有期徒刑壹年│事實欄四、│
│    │柒月，扣案帳冊壹本沒收之，未扣販賣毒│(十九)部分    │
│    │品所得肆仟元沒收，如全部或一部不能沒│          │
│    │收時，以其財產抵償之。              │          │
├──┼──────────────────┼─────┤
│20  │甲○○販賣第四級毒品，處有期徒刑壹年│事實欄四、│
│    │柒月，扣案帳冊壹本沒收之，未扣販賣毒│(二十)部分    │
│    │品所得貳仟元沒收，如全部或一部不能沒│          │
│    │收時，以其財產抵償之。              │          │
├──┼──────────────────┼─────┤
│21  │甲○○販賣第四級毒品，處有期徒刑壹年│事實欄四、│
│    │柒月，扣案帳冊壹本沒收之，未扣販賣毒│部分    │
│    │品所得貳仟元沒收，如全部或一部不能沒│          │
│    │收時，以其財產抵償之。              │          │
├──┼──────────────────┼─────┤
│22  │甲○○販賣第四級毒品，處有期徒刑壹年│事實欄四、│
│    │柒月，扣案帳冊壹本、夾鏈袋壹批均沒收│部分    │
│    │之，未扣販賣毒品所得貳仟元沒收，如全│          │
│    │部或一部不能沒收時，以其財產抵償之。│          │
└──┴──────────────────┴─────┘


司法院資訊處製作；財團法人民間司法改革基金會備份。
